臺灣臺南地方法院民事判決　九十四年度簡上字第三○號
　　上　訴　人　　台南市政府
　　法定代理人　　甲○○
　　訴訟代理人　　蘇文奕律師
　　複　代理人　　陳郁芬律師
　　被上訴人　　　乙○○
　　訴訟代理人　　丙○○
右當事人間請求給付租金事件，上訴人對於中華民國九十三年十二月三十一日本院台
南簡易庭九十三年度南簡字第一０一四號第一審判決提起上訴，經本院於民國九十四
年三月二十五日言詞辯論終結，判決如左：
    主　文
原判決廢棄。
被上訴人應給付上訴人新台幣壹拾捌萬柒仟佰肆拾元，及依附表所示各筆金額各自
附表所載利息起算日起至清償日止，均按週年利率百分之五計算之利息。
第一、二審訴訟費用由被上訴人負擔。
    事實及理由
一、上訴人起訴主張之事實：
（一）上訴人於八十二年間，為開闢海安路地下街，拆除道路預定地上之攤販，經攤
      商陳情要求上訴人提供土地供其等自費興建商場，遂由上訴人提供向前台灣省
      政府教育廳代管之坐落台南市○○區○○段四十六地號土地（下稱系爭土地）
      ，出租與攤商興建「海安路臨時綜合商場」。租金數額之計算自八十五年七月
      以後，按當期土地申報地價總額【承租面積為三八六四七平方公尺，當期申報
      地價為每平方公尺新台幣（下同）九千元】及年租金率計算（依台灣省政府八
      十三年七月二十九日八三府財五字第六三一五二號函公布實施之基地租金率計
      算，即不分使用分區，一律按收租當期土地申報地價年息百分之五計算後六折
      計收，並由各攤商依攤位數（共五百五十七個攤位）平均分攤。租金則由上訴
      人開單，並由承租攤位之債務人於每年一月、七月分二期持向上訴人繳納（按
      ：七月係繳交當年一至六月份租金，一月係繳交前一年七至十二月份租金）。
      故該商場每年應繳之租金數額為一千零四十三萬四千六百九十元，由五百五十
      七個攤位平均分擔，每一攤位每年應繳之租金數額為一萬八千七百三十四元，
      每期應繳租金數額為九千三百六十七元。被上訴人亦為上開「海安路臨時綜合
      商場」攤商之一，向債權人承租系爭土地使用商場編號三三九之一三０、三三
      九之三七七號共二個攤位，應按期向上訴人繳納租金，惟被上訴人自八十八年
      一月一日起至九十二年十二月三十一日止共應繳租金十八萬七千三百四十元，
      卻迄未繳交。又給付有確定期限者，債務人自期限屆滿時起，負遲延責任，民
      法第二百二十九條第一項定有明文。而遲延之債務，以支付金錢為標的者，債
      權人得請求依法定利率計算之遲延利息，亦為民法第二百三十三條第一項所明
      定。查被上訴人每年一至六月份應繳租金，於當年七月三十一日繳納期限即已
      屆滿，上訴人自得請求自八月一日起計算之遲延利息。而每年七至十二月份租
      金，繳納期限於隔年一月三十一日即已屆滿，債權人亦得請求自二月一日起計
      算之遲延利息。
（二）上訴人於八十二年間，因開闢海安路地下街，徵收拆除道路預定地上之攤商，
      經攤商委由訴外人黃石紅代表全體以書面陳情要求提供土地供其等自費興建商
      場，經攤商陳情結果，當時之市長施治明遂批示提供系爭「文中四五」用地供
      攤商自費興建商場，並行文予攤商之代表黃石紅，此有陳情書及台南市○○路
      八十二年七月十五日八二南市工土字第九三二五八號函在卷可稽，後來全體攤
      商才根據上訴人行文予黃石紅之函件於系爭土地上興建「海安路臨時綜合商場
      」。於興建完成後，更由黃石紅以「海安路臨時綜合商場」代表人之身分，向
      上訴人申請核發臨時使用執照，上訴人遂於八十三年八月九日發給「海安路臨
      時綜合商場」臨時使用執照。顯見「海安路臨時綜合商場」之攤商於向上訴人
      陳情取得系爭土地興建商場之過程中，均係委由黃石紅與願意繳交租金，否則
      全體攤商如何能根據上訴人行文給黃石紅之函件於系爭土地上興建商場，並依
      據代表人記載為黃石紅之臨時使用執照辦理送水、送電以營業呢？
（三）另據證人葉泉林於另案證稱：「（你向黃石紅表示收取租金，他是否有同意？
      ）就是他同意，所以才簽八十三年那張切結書的」「（八十三年那張切結書是
      否也都是黃石紅代表簽立的）是的」等語，復參諸卷附八十三年八月九日台南
      市政府之函稿說明欄記載：「本案如台端違反所出具切結書內容．．．該地上
      物願無條件交由本府處理，台端及『所有攤戶』，絕無異議」，足徵黃石紅於
      八十三年八月三日所出具之切結書，確係代理全體攤商而為。再者，代理權之
      限制不得以之對抗善意第三人，民法第一百零七條定有明文，原判決既認訴外
      人黃石紅有權代理全體攤商，惟其代理權限應限於該商場之成立，及將來商場
      之管理與維護所必要者，然此代理權之限制，顯非上訴人所得知悉，否則上訴
      人豈會徒因黃石紅代理全體攤商與上訴人合致租賃關係，即認全體攤商符合台
      灣省教育廳函覆之「有償租用」原則，而發給臨時建築使用執照呢？顯見原判
      決關此之認定，亦屬有違上揭民法規定之違背法令。
（四）次按，使用租賃為諾成契約，一造約明以某物租與相對人使，其相對人約明支
      付租金，即生效力，此最高法院十九年上字第三四三著有判例明文。而租賃關
      係之成立不以租金給付數額確定為必要，亦有最高法院八十六年台上字第一三
      二六號判決意旨可資參照。經查：依土地法第一百零五條準用第九十七條第一
      項規定，可知法律已明文規定租金之上限。而台灣省政府既有訂定「台灣省省
      有基地租金率」，且出租系爭省有地給被上訴人之上訴人既兼地方行政機關之
      地位，於客觀上應可預期原告將遵照上開法令規定辦理，故系爭租賃關係之租
      金數額客觀上亦屬可得確定，否則訴外人黃石紅豈願於八十三年八月三日代表
      全體攤商切結承諾願繳交租金呢？再者，兩造就租金之數額確有意思表示合致
      乙節，參酌證人葉泉林於鈞院另案之證詞：「（租金之收取如何決議？如何計
      算？）依照省政府向我們收取系爭土地的租金而依攤商戶數向攤商平均收取」
      、「（你向黃石紅表示收取租金，他是否有同意？）就是他同意，所以才簽八
      十三年那張切結書的」等語，益足徵兩造於租賃之意思表示合致時，不僅業已
      約明應付租金，且租金之數額於客觀上亦屬可得確定，參諸前揭最高法院判例
      意旨，兩造間之租賃關係應認業已成立，顯然原判決率認兩造之租賃關係尚未
      成立，應有判決適用法則不當之違背法令。
（五）並聲明：(1)原判決廢棄。(2)被上訴人應給付上訴人十八萬七千三百四十元，及
      依附表所示金額各自附表所載利息起算日起至清償日止，均按週年利率百分之
      五計算之利息。
二、被上訴人抗辯之事實：
（一）被上訴人係海安路道路拓寬做為地下街使用之拆遷戶，由上訴人權宜安置於系
      爭土地，並由被安置戶自行籌資興建系爭商場共五百五十七個商戶，均係臨時
      使用性質，俟地下街工程全部完成或建校時，即拆除交還上訴人，因此在安置
      期間，由上訴人無償提供系爭學產用地暫時安置，供被上訴人無償使用，足見
      上訴人當時與海安路攤商達成之協議乃上訴人無償提供文中四十五號土地供攤
      商自費興建商場，其借用期間則為至地下街工程全部完成止，顯見上訴人提供
      系爭土地是為了安置拆遷戶，兩造均無租賃之意思表示。至於訴外人黃石紅於
      八十三年八月三日出具之切結書內容是「承諾願於商場攤位編定後一個月內『
      督促』各商戶繳交切結書」，苟黃石紅有權代理五百五十七位商戶，其可逕與
      上訴人簽立租約並約定租金金額，且黃石紅在上開商場亦未分配任何商位，黃
      石紅並無權代理全體商戶跟上訴人簽約，其只是轉達切結書之內容後由各商戶
      單獨各別跟上訴人簽立租約，顯見黃石紅並無代理權，而只是名義上代各安置
      戶跟上訴人發文而已。
（二）本件最主要癥結點，乃在兩造是否有租賃合意，而欲判斷兩造之真意，應以過
      去事實及其他一切證據資料為斷定之標準，不能拘泥文字致失真意。查被上訴
      人雖曾簽立切結書，惟依該切結書內容所示，兩造對於租金之具體數額則隻字
      未提，可見兩造對於租賃契約必要之點即租金並未達成意思表示合致，上訴人
      所提之租金計算標準除承辦相關業務之公務員或有了解外，一般大眾並不知悉
      ，上訴人主張之租金計算標準客觀上無法確定，兩造之租賃契約並未成立。
（三）並聲明：駁回上訴人之上訴。
三、兩造不爭執之事項：
（一）上訴人於八十二年間，為開闢臺南市○○路地○街商場，乃拆除海安路預定道
      路用地上之攤販，經攤商組成「臺南市○○路自救委員會」，被上訴人亦加入
      該自救委員會，嗣由該委員會主任委員即訴外人黃石紅、總幹事即訴外人丙○
      ○代表全體攤商陳情要求上訴人提供土地供渠等自費籌資興建臨時攤販集中商
      場繼續營業，上訴人遂提供中華民國所有、教育部為管理人之系爭土地（新南
      段四十六地號土地）予攤商興建系爭商場。
（二）上訴人以八十三年八月九日南市工土字第二五九四八號函核准系爭商場之臨時
      使用執照。
（三）海安路臨時綜合商場總共有五百五十七個攤位，被上訴人自八十三年十二月二
      十五日起占有系爭土地上系爭商場內編號三三九之一三○、三三九之三七七號
      攤位至今。
（四）被上訴人就其使用系爭土地，未曾繳納過租金。
（五）系爭新南段四十六地號土地八十三年七月之申報地價每平方公尺為九千元，九
      十三年一月之申報地價每平方公尺為九千八百元。
四、兩造爭執之事項：
    本件兩造所爭執者，在於：（一）上訴人為開闢海安路地下街拆除攤販，另提供
    系爭四十六地號土地供攤販興建商場使用，訴外人黃石紅與上訴人間所為之交涉
    ，是否屬有權代理？（二）兩造間就系爭土地之使用是否為無償使用或已成立租
    約？茲分別說明於后。
五、有關訴外人黃石紅與上訴人間所為之交涉，是否屬有權代理部分：
（一）上訴人主張被上訴人曾委由訴外人黃石紅為代理人，於八十三年八月三日出具
      切結書予上訴人，承諾願繳交所使用土地租金，如不繳交海安路地下街預收租
      金者，絕不進入海安路臨時商場營業，並願將該店舖交由上訴人全權處理絕無
      異議，業據上訴人提出切結書為憑，被上訴人雖否認曾授權訴外人黃石紅出具
      此份切結書云云，惟查：
      (1)按非法人之團體，設有代表人或管理人者，有當事人能力，民事訴訟法第四
        十條第三項定有明文。又按民事訴訟法第四十條第三項所謂非法人之團體設
        有代表人或管理人者，必須有一定之名稱及事務所或營業所，並有一定之目
        的及獨立之財產者，始足以當之（參照最高法院六十四年台上字第二四六一
        號判例要旨）。經查參諸上訴人所提出八十三年七月十八日「申請報備書」
        記載：「主旨：臺南市○○路臨時綜合商場，由委員會組織推舉黃石紅主任
        委員即商場代表人。原僱用總幹事丙○○：：」，且依該申請報備書所附有
        關臺南市○○路臨時綜合商場籌備委員會第三七次臨時會之會議紀錄內容記
        載訴外人黃石紅確為該籌備委員會代表人，該籌備委員會並設有委員、會計
        、行政業務員等組織及人員，足認八十二年間訴外人黃石紅募集被拆遷戶成
        立「海安路臨時綜合商場籌備委員會」，共同出資開始興建海安路臨時綜合
        商場事宜，並由訴外人黃石紅擔任上開興建籌備委員會之代表人，該「海安
        路臨時綜合商場籌備委員會」有一定組織、名稱、目的及獨立之財產，核其
        性質應為「非法人團體」，並以訴外人黃石紅為代表人，且訴外人黃石紅亦
        向上訴人表示為「臺南市○○路臨時綜合商場」之代表人。雖被上訴人另辯
        稱：八十三年七月十八日海安路臨時綜合商場成立「海安路臨時綜合商場商
        戶代表自治會」，改選自治代表，訴外人黃石紅已非海安路臨時綜合商場攤
        商之代表人云云，惟依上訴人所提出八十三年八月四日海安路臨時綜合商場
        第一屆第二次會議紀錄仍記載：「一主席致詞：最近使用執照即將核准，並
        催促黃前主委至市府辦理用執照手續，今天上午會長已向工務局證實辦理完
        畢。使用執照即將核發，以辦理送水電。」，且上訴人於八十三年八月九日
        亦將系爭商場臨時建築使用執照核發予系爭商場代表人即訴外人黃石紅，有
        上訴人八十三年八月九日八三南市工土字第二五九四八號函可稽，此均為被
        上訴人所不爭執，堪認至八十三年八月九日之時，該「海安路臨時綜合商場
        籌備委員會」之組織並未消滅，其任務即籌建海安路臨時綜合商場亦尚未完
        成，訴外人黃石紅仍有對外代表「海安路臨時綜合商場籌備委員會」及「海
        安路臨時綜合商場」之權限，則上訴人辯稱八十三年七月十八日起訴外人黃
        石紅已無代表「海安路臨時綜合商場籌備委員會」及「海安路臨時綜合商場
        」之權限云云，自不可採。
      (2)上訴人於八十二年間為開闢台南市○○路地○街商場，乃拆除海安路預定道
        路用地上之攤販，經受拆除之攤商共同組成「臺南市○○路自救委員會」，
        由該委員會主任委員即訴外人黃石紅、總幹事本件被上訴人丙○○代表全體
        攤商陳情要求上訴人提供土地供渠等自費籌資興建臨時攤販集中商場繼續營
        業，上訴人遂提供系爭土地及系爭土地旁之文小四十一地號土地（按系爭土
        地及文中四十一號土地，均屬學產用地，即由教育部所管理）供全體攤商使
        用，惟上訴人要求全體攤商應出具切結書，切結內容為：「本基地所搭建
        之任何地上、下物於地下街工程全部完成後無條件拆除，並遷至地下街繼續
        營運及如有未盡事宜，願依照市府函文辦理，絕無異議。其搭建、容納商
        戶及其營運需受本府派員監督，如有查獲不法情事時，將在無任何條件下取
        消其繼續營業權。本案需經法院公證後方得為之。該所需一切費用由商
        戶全數支付。」等語。嗣由「臺南市○○路自救委員會」主任委員黃石紅代
        表全體攤商，於八十二年十月四日出具承諾書，表明接受上訴人提供系爭土
        地及文中四十一號土地作為臨時商場及停車場使用，並同意於海安路地下街
        工程全部完成後或學校欲設立時，自行將所建於系爭土地上之建物無條件拆
        除．．．並願辦理公證手續。嗣該自救委員會主任委員黃石紅再於八十三年
        八月三日代表全體攤商出具切結書，載明：「本人黃石紅代表全體商戶於文
        中四十五學校用地內興建海安路臨時綜合商場，因申請臨時使用執照需要，
        承諾於該商場攤位編定後一個月內督促各攤位繳交切結書：切結內容為一願
        繳交所使用土地租金。二如不繳交海安路地下街預收租金者，絕不進入本商
        場營業，並願將該店鋪交由臺南市政府全權處理絕無異議。三於海安路地下
        街完成或該地欲建校時願無條件自行拆除本商場之所有地上物並交回土地，
        逾期不拆者，同意由臺南市政府強制拆除，並願負擔所需拆除費用。此有上
        訴人所提出八十二年七月二日陳情書、上訴人八十二年七月十五日八二南市
        工土字第九三二五八號函、訴外人黃石紅於八十三年八月三日所出具切結書
        、上訴人八十三年八月九日南市工土字第二五九四八號函及被上訴人所提出
        之訴外人黃石紅於八十二年十月四日所出具承諾書在卷可稽，被上訴人對上
        開證物之真正亦不爭執。是系爭商場之攤商於向上訴人陳情取得系爭土地興
        建系爭商場之過程中，均係委由訴外人黃石紅居間與上訴人協調，且上訴人
        之正式函文亦以訴外人黃石紅為系爭商場全體攤商之代表人，再依訴外人黃
        石紅簽訂切結書之過程以觀，亦係延續其以臺南市○○路自救委員會主任委
        員之資格代表系爭商場之全體攤商，向上訴人切結保證使用系爭土地之負擔
        事項，被上訴人亦自承訴外人黃石紅確為當時拆遷戶所成立「海安路臨時綜
        合商場興建委員會」之代表人，代表全體攤商向原告申請商場興建事項等語
        ，足認訴外人黃石紅已獲被告授權，而有權簽訂上開切結書。
      (3)上訴人先後於八十三年八月九日發函同意核發系爭商場之臨時建築使用執照
        ；八十五年二月十二日發函同意系爭商場，表明對於已簽訂切結書之攤商，
        先行准予辦理營業事宜；八十五年八月二十二日寄發開會通知單，請系爭商
        場派員出席研商未辦妥切結書者之斷水、斷電及停止營業事宜，均係以訴外
        人黃石紅為系爭商場之代表人，有上訴人所提出八十三年八月九日八三南市
        工土字第二五九四八號、八十五年二月十二日八五南市工土字第０五六六六
        二號、八十五八月二十二日八五南市工土字第二八九二六號函在卷可參。再
        參以訴外人黃石紅於八十三年七月十八日亦曾以「臺南市○○路臨時綜合商
        場代表人」身分出具申請報備書予上訴人，報備本件被上訴人訴訟代理人丙
        ○○、訴外人蕭香桂辭職及被上訴人訴訟代理人丙○○以個人為召集人，對
        外通知承購戶，舉辦各分區選代表作業，為被上訴人訴訟代理人丙○○個人
        擅自非法組織，將另循法律途徑追究等事宜，於該申請報備書之主旨第一項
        亦明確載明「臺南市○○路臨時綜合商場，由委員會組織推舉黃石紅主任委
        員即商場代表人。．．」，有上訴人所提出申請報備書、八十三年七月六日
        系爭商場管理委員會第三十七次臨時會議紀錄可參，又依會議紀錄後附之辭
        職書亦由黃石紅批註，再參照被上訴人提出之八十三年八月四日系爭商場自
        治會代表會會議紀錄之主席致詞，亦記載「最近使用執照即將核准，並催促
        黃前主委至市府辦理使用執照手續，今天上午會長已向工務局證實辦理完畢
        。．．」等情，又依系爭商場全體攤商與上訴人陳情取得系爭土地之各項使
        用過程，足認訴外人黃石紅於八十三年八月三日出具切結書予原告時，仍屬
        攤商全體之有權代理人。被上訴人辯稱黃石紅不能代表攤商云云，自不可採
        。
六、有關兩造間就系爭土地之使用是否成立租賃契約部分：
（一）按稱租賃者，謂當事人約定，一方以物租與他方使用、收益，他方支付租金之
      契約，民法第四百二十一條第一項定有明文。經查：
      (1)海安路臨時綜合商場總共有五百五十七個攤位，被上訴人自八十三年十二月
        二十五日起受分配占有系爭土地上系爭商場內編號三三九之一三○、三三九
        之三七七號攤位至今，為被上訴人所不爭執，是被上訴人已有使用系爭土地
        之事實。又依黃石紅於八十三年八月三日出具之切結書，已記載「願繳交所
        使用土地租金，如不繳交海安路地下街預收租金者，絕不進入本商場營業，
        並願將該店舖交由台南市政府全權處理絕無異議」等語，上開切結書就土地
        租金數額若干固未記明，然系爭土地原為台灣省政府教育廳代管，是其租金
        數額本須依當時台灣省省有基地租金率計算，而非如一般租賃契約可由出租
        人、承租人協商租金數額，是依切結書之記載與民法第四百二十一條規定，
        應認兩造間就系爭土地有租賃關係存在。
      (2)被上訴人固辯稱：上訴人係無償提供系爭土地供被上訴人及其他攤商使用，
        屬臨時性之安置性質云云。惟查，上訴人固於接受被上訴人及其他攤商之陳
        情後，提供系爭土地以供被上訴人及其他攤商暫時安置之用，惟被上訴人並
        未舉出任何證據證明上訴人係將系爭土地無償借予被上訴人及其他攤商使用
        ，且此無償使用之抗辯，顯與切結書記載不符。況依證人即當時上訴人承辦
        人員葉泉林於本院九十三年度南小調字第四五六號給付租金事件審理中證稱
        ：「（問：當時黃石紅是否代表自救委員會的人？是否有同意無條件供攤商
        使用？）黃石紅是代表自救會。當時並沒有無條件供他們使用。」，「（問
        ：當時是否有說系爭土地出租給他們使用？）八十二年發文時，系爭土地是
        在我們管理中，因為當時系爭土地是省政府的土地，發文時我們並沒有說要
        無償借予攤商使用，但當時我們有向黃石紅說我們會向省政府爭取無償借用
        ，如果省政府不同意就按照省政府之規定辦理，所以才於公文中要求他們出
        具切結書載明『如有未盡事宜願依照市府函文辦理，絕無異議』。」，「（
        問：當時所有的承諾書是否都是黃石紅簽的？）是的」，「（問：為何沒有
        請攤商本人簽？）因為他是當時的自救委員會的主任委員，所以才由他代表
        所有的攤商簽具承諾書。後來我們有向省政府請求借用文中四十五號（新南
        段四十六號地號），省教育廳發函表示不同意無償借用，我們就口頭告訴黃
        石紅說省政府不同意，應依法收取租金，詳細時間地點忘記了。」，「（問
        ：你向黃石紅表示收取租金，他是否有同意？）就是他同意，所以才簽八十
        三年那張切結書的。」，「（問：八十三年之切結書是否也都是黃石紅代表
        簽立的？）是的」，（問：當時黃石紅是否還是自救委員會的主任委員？）
        是的。」等語，有上訴人所提出本院九十三年度南小調字第四五六號給付租
        金事件九十三年九月十六日調解程序筆錄及該證人所提出原告函稿二份及臺
        灣省政府教育廳函二份可稽，足證上訴人確未同意無償將系爭土地借予被上
        訴人及其他攤商使用。
      (3)況被上訴人自八十三年十二月二十五日起受分配占有系爭土地上系爭商場內
        編號三三九之一三○、三三九之三七七號攤位至今，被上訴人亦自承就其占
        有之二個攤位，上訴人約從八十四年、八十五年起一年兩期都有寄來催促繳
        納租金之繳款通知書等語（見九十四年三月十七日準備程序筆錄），是被上
        訴人自已明知上訴人提供上開土地係本於出租之意思表示，足徵上訴人並非
        無償提供系爭土地予被上訴人及其他攤商使用，兩造間確係有成立租賃契約
        ，而非被上訴人辯稱之無償使用。
七、按給付有確定期限者，債務人自期限屆滿時起，負遲延責任；又遲延之債務，以
    支付金錢為標的者，債權人得請求依法定利率計算之遲延利息，民法第二百二十
    九條第一項、第二百三十三條第一項分別定有明文。查上訴人主張系爭土地之租
    金租金數額之計算，係依照前台灣省政府所規定租金計算方式核收，自八十五年
    七月起，按當期土地申報地價總額（承租面積為三萬八千六百四十七平方公尺，
    當期申報地價為每平方公尺九千元）及年租金率計算（即不分使用分區，一律按
    收租當期土地申報地價年息百分之五計算後六折計收），並由各攤商依承租之攤
    位數（共規劃五百五十七個攤位）平均分攤，租金繳納方式，則由上訴人開單，
    並由攤商於每年一月、七月分二期持向上訴人繳納，即一月係繳交前年度七月至
    十二月份租金，七月係繳交當年度一至六月份租金，故上開「海安路臨時綜合商
    場」每年應繳之租金數額為一千零四十三萬四千六百九十元，由五百五十七個攤
    位平均分擔，每一攤位每年應繳之租金數額為一萬八千七百三十四元，每期應繳
    租金數額為九千三百六十七元，被上訴人向上訴人承租上開土地自八十三年十二
    月二十五日起受分配占有商場內編號三三九之一三○、三三九之三七七號攤位至
    今，故自八十八年一月一日起至九十二年十二月三十一日止，每期應繳納之租金
    為一萬八千七百三十四元（計算式：9367×2＝18734），被上訴人自八十八年一
    月一日起至九十二年十二月三十一日止，共計應繳租金十八萬七千三百四十元迄
    未繳交等情，有上訴人所提出之地價謄本、台灣省政府八十三年七月二十九日八
    三府財五字第六三一五二號函、租金計算式各一件可據，從而，上訴人本於租賃
    契約之法律關係，請求被上訴人給付十八萬七千三百四十十元，及如附表所示方
    式計算之利息，即為有據，應予准許。原審為上訴人敗訴之判決，自有未洽。上
    訴意旨指摘原判決不當，求予廢棄改判，為有理由。自應由本院予以廢棄改判，
    如主文第二項所示。
八、本件事證已臻明確，兩造其餘攻擊防禦方法及舉證，核與判決結果無影響，爰不
    一一論述，附此敘明。
九、據上論結，本件上訴為有理由，依民事訴訟法第四百三十六條之一第三項、第四
    百五十條、第七十八條，判決如主文。
中　　　華　　　民　　　國　　九十四　　年　　　四  　　月　　　八　　　日
                                    臺灣臺南地方法院民事第四庭
~B審判長法　官　吳森豐
~B　　　法　官　林富郎
~B　　　法　官　翁金緞
右正本證明與原本無異
本判決不得上訴
中　　　華　　　民　　　國　　九十四　　年　　　四  　　月　　　八　　　日
~B　　　書記官　莊淑雅
